【裁判字號】    98,司,2
【裁判日期】    980331
【裁判案由】    選任臨時管理人
【裁判全文】
臺灣宜蘭地方法院民事裁定                 98年度司字第2號
聲  請  人  財政部台灣省北區國稅局宜蘭縣分局
法定代理人  甲○○
相  對  人  翔鈺交通有限公司
                      統一編號.
相  對  人  丁○○
    主      文
選任丁○○（身分證統一編號：Ｚ000000000號）為相對人翔鈺交
通有限公司之臨時管理人。
聲請費用由相對人負擔。
    理      由
一、聲請意旨略以：相對人翔鈺交通有限公司（下稱翔鈺公司）
    之原法定代理人即該公司董事高建明已於民國90年2月16日
    死亡，而無新任負責人處理該公司滯欠稅款事宜，爰依公司
    法第208條之1之規定，聲請選任該公司之臨時管理人等語。
二、按股份有限公司之董事會不為或不能行使職權，致公司有受
    損害之虞時，法院因利害關係人或檢察官之聲請，得選任一
    人以上之臨時管理人，代行董事長及董事會之職權，但不得
    為不利於公司之行為。上開規定，於有限公司之董事準用之
    。公司第208條之1第1項、第108條第4項分別定有明文。是
    公司或法人臨時管理人之選任，係以保障公司或法人不因董
    事會不為或不能行使職權，抑或全部董事均無法行使職權而
    有遭受損害之虞所由設，其選任自應以公司或法人之最佳利
    益為考量。
三、經查，聲請人所述之事實，業據提出高建明之死亡登記申請
    書查詢資料、翔鈺公司營業稅籍資料查詢作業、股東名單。
    而翔鈺公司僅設有董事1人，其餘均為股東。而於董事高建
    明死亡後，確已生董事不能行使職務情事。故聲請人之主張
    ，堪可採信。又聲請人為處理營業稅滯納稅款之主管機關，
    因無法對翔鈺公司為合法送達及移送執行，核屬利害關係人
    。從而，聲請人聲請本院選任翔鈺公司之臨時管理人，應屬
    有據。而經本院通知翔鈺公司股東丙○○○、丁○○、戊○
    ○、乙○○到場表示意見，然僅乙○○1人到場，並陳稱略
    以當時是朋友借其名義說要開交通公司，但後來開什麼公司
    及整個營運情況其都不清楚，直到聲請人通知後才知道名列
    翔鈺公司之股東等語。是依上開乙○○之陳述，其不適為翔
    鈺公司之臨時管理人無疑。而其後有蓋有翔鈺公司印鑑，然
    未有任何自然人具狀記載之「申請書」1件陳報到院，稱欲
    委任丁○○為臨時管理人請准備查等語。查上開「申請書」
    雖未具任何自然人之姓名年籍，然既可持有翔鈺公司之印鑑
    ，當可認具狀人對該公司之事務應甚瞭解，故本院認依其狀
    內所載，選任丁○○為翔鈺公司之臨時管理人，應可處理該
    公司所餘事務負責，應可符合該公司之最佳利益，爰裁定如
    主文所示。
中    華    民    國    98    年    3     月    31    日
                  臺灣宜蘭地方法院民事庭
                      法  官  張軒豪
正本與原本無異。
如不服本裁定應於裁定送達後10日內提出抗告狀 (須附繕本)，
並繳納抗告費新臺幣1,000元。
中    華    民    國    98    年    4     月    1     日
                      書記官  謝佩欣


司法院資訊處製作；財團法人民間司法改革基金會備份。
